【裁判字號】    98,審易,1460
【裁判日期】    980728
【裁判案由】    電子遊戲場業管理條例
【裁判全文】
臺灣高雄地方法院刑事判決            98年度審易字第1460號
公  訴  人  臺灣高雄地方法院檢察署檢察官
被      告  乙○○
                    另案在臺灣高雄監獄執行中
上列被告因違反電子遊戲場業管理條例案件，經檢察官提起公訴
（98年度偵緝字第1115號），本院改依簡式審判程序審理，判決
如下：
    主  文
乙○○犯電子遊戲場業管理條例第二十二條之非法營業罪，累犯
，處有期徒刑參月，如易科罰金，以新臺幣壹仟元折算壹日。扣
案之電子遊戲機「雙碰燈」、「網豹」（均含主機、螢幕、鍵盤
、投幣器）各壹台及代幣壹仟壹佰陸拾玖枚，均沒收之。
    事實及理由
一、按本件被告乙○○所犯係死刑、無期徒刑、最輕本刑為3 年
    以上有期徒刑以外之罪，其就被訴事實為有罪之陳述，經本
    院告知簡式審判程序之旨，並聽取其與公訴人意見後，認無
    不得或不宜改依簡式審判程序進行之處，爰依刑事訴訟法第
    273 條之1 第1 項，裁定本件改行簡式審判程序，合先敘明
    。
二、本件犯罪事實及證據，除犯罪事實「並扣得上揭乙○○所有
    供其經營電子遊戲場業所用之電腦2 台、代幣共1289枚」更
    正為「並扣得乙○○所有，供經營電子遊戲場業所用之電子
    遊戲機「雙碰燈」、「網豹」（均含主機、螢幕、鍵盤、投
    幣器）各1 台、代幣1169枚，及在現場打玩上開電子遊戲機
    之顧客林岳徉所有之代幣120 枚」；證據部分補充「被告於
    本院審理中之自白」、「證人林岳徉於警詢中之證述」外，
    餘均引用檢察官起訴書所載，如附件。
三、核被告所為，係犯電子遊戲場業管理條例第22條之非法營業
    罪。被告於前揭期間，在同一場所反覆非法經營電子遊戲場
    業之犯行，係基於單一犯意，於密切接近之時間，在同一地
    點，持續實行之多次犯罪行為，應依集合犯論以一罪。被告
    有起訴書所載之前科紀錄乙情，有臺灣高等法院被告前案紀
    錄表在卷可稽，其受有期徒刑執行完畢，5 年內故意再犯本
    件最重本刑為有期徒刑以上之罪，為累犯，應依刑法第47條
    第1 項規定加重其刑。爰審酌被告未經許可擅自經營電子遊
    戲場業，不僅破壞國家對於電子遊戲場業之管理，並對社會
    秩序產生不良影響，所為實無足取，且先前已有非法經營電
    子遊戲場業經查獲之情，有臺灣高等法院被告前案紀錄表在
    卷可稽，竟仍為本件犯行，顯然未能知所悔悟警惕，然念其
    犯後坦承犯行，態度尚佳，復參以其擺設電子遊戲機之數量
    、非法營業之期間，另考量電子遊戲場業管理條例上揭規定
    ，係屬所謂行政刑罰範疇，於立法之選擇上，非不得以行政
    罰鍰之方式替代，觸犯此等規定之人，其道德上之可歸責性
    非高，本質上之惡性較低等一切情狀，量處如主文所示之刑
    ，並諭知易科罰金之折算標準，以資懲儆。扣案之電子遊戲
    機「雙碰燈」、「網豹」（均含主機、螢幕、鍵盤、投幣器
    ）各1 台、代幣1169枚，均係被告所有，供本件犯罪所用之
    物，業據被告於本院審理中供陳在卷，爰依刑法第38條第1
    項第2 款規定，併予宣告沒收。另扣案之代幣120 枚，係查
    獲當時，在場打玩電子遊戲機之顧客林岳徉所有乙情，業據
    被告於本院審理中陳述明確，核與扣押物品目錄表所載內容
    相符，則該等代幣既非被告或其共犯所有，且非違禁物，自
    無從為沒收之宣告，附此敘明。
據上論斷，應依刑事訴訟法第273 條之1 第1 項、第299 條第1
項前段、第310 條之2 、第454 條第2 項，電子遊戲場業管理條
例第22條，刑法第11條前段、第47條第1 項、第41條第1 項前段
、第38條第1 項第2 款，判決如主文。
本案經檢察官陳麗琇到庭執行職務。
中    華    民    國    98    年    7     月    28    日
                  刑事第十庭    法  官  陳君杰
以上正本證明與原本無異。
如不服本判決應於收受判決後10日內向本院提出上訴書狀，並應
敘述具體理由。其未敘述上訴理由者，應於上訴期間屆滿後20日
內向本院補提理由書(均須按他造當事人之人數附繕本)「切勿逕
送上級法院」。
中    華    民    國    98    年    7     月    28    日
                                書記官  李承悌
附錄本判決論罪科刑法條全文：
電子遊戲場業管理條例第15條
未依本條例規定辦理營利事業登記者，不得經營電子遊戲場業。
電子遊戲場業管理條例第22條
違反第15條規定者，處行為人1 年以下有期徒刑、拘役或科或併
科新台幣50萬元以上250 萬元以下罰金。
附件：
臺灣高雄地方法院檢察署檢察官起訴書
                                    98年度偵緝字第1115號
    被      告  乙○○  男  29歲（民國○○年○月○○日生）
                        身分證統一編號：Ｚ000000000號
                        住高雄縣鳳山市○○○路157巷2弄
                        6之2號
                        （另案於臺灣高雄監獄執行中）
上被告因違反電子遊戲場業管理條例案件，已經偵查終結，認應
提起公訴，茲將犯罪事實及證據並所犯法條分敘如下：
        犯罪事實
一、乙○○前因妨害風化及恐嚇取財案件，經法院分別各判處有
    期徒刑6月確定，並經裁定應執行有期徒刑10 月確定。復因
    妨害風化案件，經法院判處有期徒刑8 月確定，而與前開案
    件接續執行，甫於民國95年9月12日縮刑期滿執行完畢。
二、乙○○在高雄縣鳳山市○○路38號經營「界揚超商」，其明
    知未依電子遊戲場業管理條例規定辦理營利事業登記者，不
    得經營電子遊戲場業，竟基於違法經營電子遊戲場業之犯意
    ，自97年8月15 日起，在上開超商內，擺設其所有分別安裝
    「雙碰燈」、「網豹」遊戲軟體而具有電子遊戲機具之電腦
    2 台（均含主機、螢幕、鍵盤、投幣器），供不特定人娛樂
    把玩，經營電子遊戲場業。嗣於同年12月2日晚上7時35分許
    ，為警於上址查獲，並扣得上揭乙○○所有供其經營電子遊
    戲場業所用之電腦2台、代幣共1289枚。
三、案經高雄縣政府警察局鳳山分局報告偵辦。
        證據並所犯法條
一、證據清單及待證事項
┌──┬────────────┬─────────────┐
│編號│證據名稱                │待證事項                  │
├──┼────────────┼─────────────┤
│一  │被告乙○○於警詢時及偵查│１、其自97年8月15 日起，將│
│    │中之供述                │    所有之上開電腦2 台，擺│
│    │                        │    放在其經營之「界揚超商│
│    │                        │    」內，供不特定人把玩之│
│    │                        │    事實。                │
│    │                        │                          │
│    │                        │２、其未依電子遊戲場業管理│
│    │                        │    條例規定辦理營利事業登│
│    │                        │    記之事實。            │
├──┼────────────┼─────────────┤
│二  │高雄縣政府警察局檢查紀錄│上開電腦2 台擺放在該超商營│
│    │表、現場照片14張        │業之事實。                │
├──┼────────────┼─────────────┤
│三  │扣案之安裝「雙碰燈」、「│供被告違法經營電子遊戲場業│
│    │網豹」遊戲軟體而具有電子│所用之物。                │
│    │遊戲機具之電腦2 台（均含│                          │
│    │主機、螢幕、鍵盤、投幣器│                          │
│    │）、代幣共1289枚        │                          │
└──┴────────────┴─────────────┘
二、核被告所為，係違反電子遊戲場業管理條例第15條之規定，
    而犯同條例第22條之罪嫌。被告違反前揭規定，於上開期間
    內持續經營電子遊戲場業務，本即為繼續反覆執行其業務行
    為接續之動作，屬接續犯，應僅成立一違反電子遊戲場業管
    理條例第15條之規定，而犯同條例第22條之罪嫌。其曾受有
    期徒刑執行完畢，有本署刑案資料查註紀錄表可參，5 年以
    內故意再犯本件有期徒刑以上之罪，為累犯，請依刑法第47
    條第1 項規定加重其刑。扣案之安裝「雙碰燈」、「網豹」
    遊戲軟體而具有電子遊戲機具之電腦2 台（均含主機、螢幕
    、鍵盤、投幣器）、代幣共1289枚，係供犯罪所用之物，且
    屬被告所有，業據被告供承在卷，請依刑法第38條第1項第2
    款規定宣告沒收。
三、依刑事訴訟法第251條第1項提起公訴。
    此  致
臺灣高雄地方法院
中    華    民    國    98    年    5     月    26    日
                          檢 察 官    甲 ○ ○
上正本證明與原本無異
中    華    民    國    98    年    6     月    6     日
                          書 記 官    劉 晚 霞
所犯法條
電子遊戲場業管理條例第22條、第15條
電子遊戲場業管理條例第22條
違反第15條規定者，處行為人1年以下有期徒刑、拘役或科或併
科新台幣 50 萬元以上 250 萬元以下罰金。
電子遊戲場業管理條例第15條
未依本條例規定領有電子遊戲場業營業級別證者，不得經營電子
遊戲場業。


司法院資訊處製作；財團法人民間司法改革基金會備份。
